臺灣板橋地方法院刑事裁定
聲　請　人　臺灣板橋地方法院檢察署檢察官
受　刑　人　李育文
上列聲請人因受刑人犯毒品危害防制條例案件（98年度訴字第44
00號），於判決確定後發覺為累犯，聲請更定其刑，本院裁定如
下：
    主  文
李育文所犯如附表編號一、二所示之罪，各更定其刑如附表編號
一、二所示。上開所更定之刑，應執行有期徒刑貳年壹月。
    理  由
一、本件聲請意旨略以：受刑人李育文因違反毒品危害防制條例
    案件，經本院九十八年度訴字第四四００號判決判處罪刑確
    定。茲該受刑人於民國九十四年間涉犯陸海空軍刑法之違反
    職役職責罪，經臺灣高等軍事法院高雄分院以九十四年高審
    字第一一三號案判處有期徒刑一年四月（九十四年六月七日
    判決確定），及涉犯毒品罪經臺灣臺南地方法院以九十四年
    度訴字第一０五五號判決處有期徒刑十月（九十四年十月二
    十四日判決確定），再由臺灣臺南地方法院以九十四年度聲
    字第一八八五號（聲請書誤載為九十四年度聲字第一八五五
    號，應予更正）裁定應執行有期徒刑二年一月，於九十五年
    九月十九日至九十六年三月十五日假釋出獄付保護管束，於
    假釋期間再犯毒品等數案，惟就上開假釋殘餘刑期有期徒刑
    五月二十四日，經臺灣臺南地方法院檢察署以九十六年度執
    更字第五八三號案（臺灣板橋地方法院九十六年度執助字第
    二五二七號案）撤銷假釋執行殘刑，於九十六年七月十六日
    執行殘刑完畢，從而被告涉犯之九十八年度訴字第四四００
    號施用毒品案犯罪時間為九十八年八月八日、九十八年八月
    十九日，係上開殘刑執行完畢後，未逾五年而再犯本件有期
    徒刑以上之罪，為累犯，依刑法第四十七條規定應加重本刑
    至二分之一，爰依刑法第四十八條前段、刑事訴訟法第四百
    七十七條第一項之規定，聲請更定其刑等語。
二、按受徒刑之執行完畢，五年以內故意再犯有期徒刑以上之罪
    者，為累犯，加重本刑至二分之一；裁判確定後，發覺為累
    犯者，依前條之規定更定其刑，但刑之執行完畢或赦免後發
    覺者，不在此限，刑法第四十七條第一項、第四十八條分別
    定有明文。再按經撤銷假釋執行殘餘刑期者，無期徒刑於執
    行滿二十五年，有期徒刑於全部執行完畢後，再接續執行他
    刑，第一項有關合併計算執行期間之規定不適用之，刑法第
    七十九條之一第五項定有明文。又按依刑法第四十八條應更
    定其刑者，由該案犯罪事實最後判決之法院之檢察官，聲請
    該法院裁定之，刑事訴訟法第四百七十七條第一項定有明文
    。
三、經查：
(一)受刑人李育文前於 (1)九十四年間，因違反職役職責及竊盜
    案件，經國防部南部地方軍事法院以九十四年度和審字第一
    一０號判決，分別判處有期徒刑一年、七月，應執行有期徒
    刑一年四月確定；又於 (2)九十四年間，因施用毒品案件，
    經臺灣臺南地方法院以九十四年度訴字第一０五五號判決判
    處有期徒刑十月確定，上開 (1)、 (2)之罪，嗣經臺灣臺南
    地方法院以九十四年度聲字第一八八五號裁定定應執行刑有
    期徒刑二年一月確定，於九十五年九月十九日假釋出監付保
    護管束，嗣經撤銷假釋，應執行所餘殘刑五月二十四日；又
    於 (3)九十五年間，因施用毒品案件，經本院以九十六年度
    訴字第十四號判決判處有期徒刑十一月確定；又於 (4)九十
    六年間，因施用毒品案件，經臺灣臺北地方法院以九十六年
    度訴字第一八四號判處有期徒刑七月確定。而上開 (1)、
     (2)、 (3)、 (4)之罪，經臺灣臺北地方法院以九十六年度
    聲減字第一０五一號裁定減刑，並就 (1)、 (2)所示之罪更
    定應執行刑為有期徒刑一年十五日； (3)、 (4)所示之罪更
    定應執行刑為有期徒刑八月，而上開 (1)、 (2)所示之罪因
    受刑人減刑前在監執行，已執行逾一年十五日，故無殘刑可
    供執行，故前述(1)、 (2)部分之罪刑，應認已於「九十六
    年七月十六日」即中華民國九十六年罪犯減刑條例施行之日
    ，視為執行完畢；受刑人又於 (5)九十六年間，因施用毒品
    案件，經本院以九十六年度訴字第二０二０號判決判處有期
    徒刑七月，減為有期徒刑三月十五日確定；又於 (6)九十六
    年間，因施用毒品案件，經本院以九十七年度訴字一一００
    號判決判處有期徒刑一年二月，減為有期徒刑七月，嗣經臺
    灣高等法院以九十七年度上訴字第二七八一號判決駁回上訴
    確定；又於 (7)九十六年間，因詐欺案件，經本院以九十六
    年度簡字六三一八號判決判處有期徒刑三月，減為有期徒刑
    一月十五日確定，上開 (3)、 (4)、 (5)、 (6)、(7)之罪
    ，嗣經本院以九十七年度聲字第四０七一號裁定，更定應執
    行刑為有期徒刑一年七月確定；又於 (8)九十六年間，因竊
    盜及偽造文書案件，經本院以九十六年度訴字第二九四六號
    判決，分別判處有期徒刑三月、三月，應執行有期徒刑四月
    確定；再於 (9)九十六年間，因施用毒品案件，經本院以九
    十七年度訴字第三二八號判決判處有期徒刑七月確定，上開
    (8) 、 (9)之罪，嗣經本院以九十七年度聲字第四０七二號
    裁定定應執行刑為有期徒刑十月確定，上開 (3)至 (7)之罪
    所定應執行刑有期徒刑一年七月，與 (8)、 (9)之罪所定應
    執行刑有期徒刑十月接續執行，於九十八年五月二十七日縮
    短刑期假釋出監，其於假釋期間另犯竊盜案件，經撤銷假釋
    而應執行殘刑有期徒刑三月又二十六日等情，此有臺灣高等
    法院被告前案紀錄表、執行案件資料表、本院九十八年度訴
    字第四四００號判決各一份等附卷可憑，堪予認定。
(二)本件受刑人前開 (1)、 (2)部分所宣告之罪刑，經臺灣臺北
    地方法院以九十六年度聲減字第一０五一號裁定減刑後，原
    所執行之刑期既已逾減刑後之刑度，且嗣雖接續執行 (3)至
    (9) 之案件，惟依刑法第七十九條之一第五項之規定， (1)
    ， (2)之部分因係撤銷假釋後之殘餘刑期，不得再與新犯之
    (3) 至 (9)之罪之新罪刑期合併計算假釋，即 (1)、 (2)之
    部分屬假釋撤銷後之殘餘刑期不得再予假釋，是受刑人上開
    (3)至 (9)之罪之尚未執行完畢之撤銷假釋之殘刑部分，應
    與 (1)、 (2)部分無關，該 (1)、 (2)之部分應認已於九十
    六年七月十六日執行完畢（參諸臺灣高等法院暨所屬法院九
    十八年法律座談會刑事類提案第五號決議、最高法院九十七
    年度台非字第一號刑事裁判意旨）。
(三)再查，受刑人所犯本院九十八年度訴字第四四００號毒品危
    害防制條例案件，其中如附表編號一、二所示之施用第一級
    毒品罪，犯罪時間分別為「九十八年八月八日」、「九十八
    年八月十九日」，乃於上述 (1)、 (2)部分在九十六年七月
    十六日執行完畢後，五年內故意再犯之有期徒刑以上之罪，
    自屬累犯，且此二部分刑之執行尚未完畢，又無赦免之情，
    依法即應更定其刑，詳如附表編號一、二「更定其刑後之主
    文」欄所示，並定其應執行之刑。
四、依刑事訴訟法第四百七十七條第一項、第二百二十條，刑法
    第四十八條、第四十七條第一項、第五十一條第五款，裁定
    如主文。
中    華    民    國   100    年    1     月    26    日
                  刑事第五庭  法  官  胡堅勤
上列正本證明與原本無異。
如不服本裁定，應於裁定送達後5 日內敘明抗告理由，向本院提
出抗告狀。
                              書記官  梁宜庭
中    華    民    國   100    年    1     月    27    日
附表：
┌──┬─────────────┬──────────────┐
│編號│  被 訴 事 實             │更定其刑後之主文            │
├──┼─────────────┼──────────────┤
│ 一 │李育文於九十八年八月八日下│李育文施用第一級毒品，累犯，│
│    │午八時許，在臺北市萬華區環│處有期徒刑壹年壹月。        │
│    │河南路某公廁內，施用第一級│                            │
│    │毒品海洛因一次，嗣於翌（九│                            │
│    │）日上午十時許，為警在臺北│                            │
│    │縣中和市○○路一二七巷八弄│                            │
│    │口查獲，經採集其尿液送驗結│                            │
│    │果呈鴉片類陽性反應，始查獲│                            │
│    │上情。                    │                            │
├──┼─────────────┼──────────────┤
│ 二 │李育文於九十八年八月十九日│李育文施用第一級毒品，累犯，│
│    │下午七時許，在臺北縣中和市│處有期徒刑壹年月。        │
│    │景安捷運站廁所內，施用第一│                            │
│    │級毒品海洛因一次，嗣於翌（│                            │
│    │二十）日上午十一時二十分許│                            │
│    │，在臺北縣板橋市○○街、雨│                            │
│    │農路口，因其形跡可疑為警盤│                            │
│    │查，並扣得第一級毒品海洛因│                            │
│    │一包（驗餘淨重０‧０六四公│                            │
│    │克），復經採集其尿液送驗結│                            │
│    │果呈鴉片類陽性反應，而查悉│                            │
│    │上情。                    │                            │
└──┴─────────────┴──────────────┘